Gianluca Monti - Curriculum Vitae



Via Marco Mastacchi, 166 – 57122 Livorno

Tel. +39 349 7555400 Email: <u>info@mgportfolio.it</u> website: <u>http://www.mgportfolio.it</u>

Competenze professionali

Esperienza pluriennale come webmaster in progetti sia in proprio che in team di sviluppo. Servizi di post-produzione (montaggio non lineare, compositing 2D/3D, animazione 3D), pianificazione e gestione delle risorse software e hardware.

Pianificazione di percorsi formativi base, medio e alto livello si in settori specifici (nei campi di competenza sopraindicati) si per percorsi generici (ECDL, storia dell'informatica).

Esperienza 3d, paint e video dal 1987 (sistemi Amiga).

Esperienza Pluriennale nel settore Broadcast su sistemi NLE integrata al montaggio A/B Roll tradizionale (regia video analogica) Betacam SP.

Esperienza triennale nella formazione professionale.

Attività didattica in aula.

Redazione di programmi formativi.

Amministrazione di rete su sistemi Windows/Mac/Linux os nel networking sia aziendale che applicato al visual computing (setup di renderfarm).

Totale autonomia nel pianificare e assemblare pc e reti windows/mac/linux in maniera aderente alle necessità di ogni singolo caso in esame, anche per sistemi di rendering distribuito in ambienti di post-produzione video.

Capacità di problem solving e adattamento a nuove situazioni e ruoli in relazione all'esperienza accumulata 'sul campo' e dalla formazione.

Particolare velocità ad apprendere nuovi strumenti.

Esperienze lavorative

Lavoro Attuale

Web Developer Senior presso Admize Srl di Livorno

2009-2013

Lavori su progetto e come consulente presso le aziende Archita di Bientina, Cityweb di Livorno, Admize srl e Ecoseekr Italia srl di Livorno. Attività di freelancer.

2008-2009

Lavoro in team con l'azienda Medialinx di Livorno per lo sviluppo di sistemi di aste a ribasso (www.bidooo.com , www.offercent.com) online lato html, css, flash, seo e pianificazione delle strategie di web marketing.

Attività come freelancer.

2007-2009

Collaborazione con la ditta ContoEnergia S.r.l. di Livorno per la creazione, mantenimento e sviluppo del portale aziendale (www.conto-energia.biz) e strumenti di promozione del fotovoltaico (configuratore impianto fotovoltaico online).

2004-2007

Collaborazione con la ditta Big Bang Solutions di Navacchio di Cascina (Polo Tecnologico) (www.bigbangsol.com i progetti da me realizzati sono visualizzabili nel portfolio alla

sezione works sottovoci graphic, motion e web) in qualità di web designer, 3d designer senior, e gestore della render farm interna.

2002-2004

Collaborazione con la ditta ITA-Sas di Montopoli in Val d'Arno (www.i-t-a.it) in qualità di web designer, Assistenza tecnica e alle reti del parco clienti e consulenza ai prodotti legati al DCC (creazione di contenuti digitali).

2000-2002

Collaborazione coordinata e continuativa con la ditta The Brain Farm di Pontedera in qualità di responsabile del settore produzioni video.

Collaborazione coordinata e continuativa con la ditta The Brain Farm di pontedera in qualità di formatore alle nuove tecnologie grafiche e corsi ECDL (European Computer Drive

License).

Prestazione con equipe audio-video in qualità di video producer e post-produzione per una convention Bianchi a Cancun (Yucatan, Messico), e realizzazione video promozionale.

2000

Collaborazione con il Liceo Artistico Statale di Verona, Istituto d'Arte 'Napoleone Nani' di Verona e Accademia di Belle Arti 'Cignaroli' di Verona in qualità di formatore ai docenti sulle nuove tecnologie visuali.

Collaborazione con la scuola di moda 'La moda è arte e studio' di pontedera in qualità di formatore alle nuove tecnologie visuali applicate allo stilismo.

1995-2000

Collaborazione coordinata e continuativa con la ditta FilmAnd di Verona (www.filmand.com) in qualità di responsabile della post-produzione e manutenzione della rete video interna.

Realizzazione primi lavori Web per la ditta FilmAnd e Siris di Verona.

Collaborazioni su progetto con la ditta Cinevideo Studio di Mantova come operatore 3d.

1994-1995

Collaborazione temporanea con la ditta Cinevideo Studio di Mantova in qualità di operatore 3d nella realizzazione della puntata zero di un format musicale televisivo (staff MatchMusic).

1992-1994

Collaborazione con la ditta One-Cactus di Verona in qualità di operatore 3d per la resa fotorealistica CG di design industriale.

Competenze software

Linguaggi conosciuti:

html, css, Compass/SASS, less, javascript, actionscript, php, haml, jade, twig, yaml.

Ambienti, piattaforme, framework, CMS:

Symfony 2, ¡Query, WordPress.

Software Mac/PC

NetBeans e PHPStorms (IDE), Adobe Creative Suite (Web e Production Premium), Autodesk Combustion.

Conoscenza base dei pacchetti Newtek Lightwave, AutoDesk Maya. Buona conoscenza del pacchetto Microsoft Office.

Software ambiente MacOS

Buona conoscenza della suite Apple FinalCut Studio (FinalCut Pro, Motion, Compressor), esperienza base sulle piattaforme Avid e Media 100.

Software ambiente Windows

Ottima conoscenza Autodesk 3DSMax(v.1 \rightarrow v.2014), Digital Fusion/Maya Fusion (Alias/WaveFront v.3).

Ottima conoscenza dei software e sistemi NLE: Adobe Premiere, Adobe After Effects, Matrox Digisuite LE e Full, sistemi DPS Perception RT. Software IMC Incite, Discreet Edit e In-Sync Speed Razor, titolatrice broadcast Inscriber.

Lingue

Ottima conoscenza scritta e parlata di inglese tecnico.

Titoli di studio

Diplomato presso il Liceo Artistico Statale di Verona nel 1990, e conseguimento di attestato di operatore DTP/fotoritocco nel 1991 presso la scuola di informatica CAD di Verona.

Miscellanea

Interesse e discreta esperienza nella fotografia amatoriale. Passione per la ritrattistica e l'illustrazione sia digitale che a mano libera. Passione per la storia dell'arte e dell'informatica.

In fede Monti Gianluca

lo sottoscritto, Monti Gianluca, preso atto dell'informativa da Voi fornitami ai sensi dell'art. 10 della Legge 31.12.1996. n. 675 e successive modificazioni, acconsento al trattamento dei miei dati personali e sensibili (artt. 11 e 22), alla comunicazione degli stessi ai soggetti indicati nell'informativa (art. 20), nonché al loro trattamento da parte dei soggetti destinatari della comunicazione. Acconsento anche, nei modi previsti dall'art. 28, al trasferimento dei dati all'estero per le finalità indicate nell'informativa stessa.